臺灣桃園地方法院刑事判決　
110年度侵訴字第67號
公  訴  人  臺灣桃園地方檢察署檢察官 
被      告  李宥陞


選任辯護人  林鈺雄律師
            劉哲睿律師
上列被告因妨害性自主罪案件，經檢察官提起公訴（109年度軍
偵字第195號），本院判決如下：
    主    文
甲○○現役軍人，成年人故意對少年犯強制性交罪，共貳罪，各處
有期徒刑壹年柒月。應執行有期徒刑貳年。緩刑伍年，緩刑期間
付保護管束，並應於本判決確定後肆年內，向檢察官指定之政府
機關、政府機構、行政法人、社區或其他符合公益目的之機構或
團體提供貳佰小時之義務勞務，另接受法治教育課程拾小時，且
禁止對A女實施性侵害之行為。
    犯罪事實
一、甲○○為成年人，於民國104年7月15日至109年8月4日止為現
    役軍人，其於107年7月間在社群網站INSTAGRAM自稱為「白
    翔威」使用帳號「superangry3064」與代號AE000-A109327
    號之少年（94年2月生，真實姓名年籍詳卷，下稱A女）認識
    ，詎甲○○主觀上認為A女為14歲以上、未滿18歲之少年，竟
    分別基於成年人故意對少年犯強制性交之故意，先後對A女
    為下列行為：
  ㈠甲○○於107年7月至8月暑假期間某日上午11時前某時許，以「
    白翔威」之身分使用上開帳號「superangry3064」向A女稱
    其積欠債主新臺幣（下同）1億元債務，再佯裝為「債主的
    小弟」使用上開帳號向A女稱其已協助「白翔威」償還積欠
    之1億元債務，並恫嚇A女須與「債主的小弟」發生性行為以
    抵償債務，如A女不從，將要殺害A女，且知悉A女家住何處
    等語，致A女心生畏懼，允諾於107年7月至8月暑假期間某日
    上午11時許，與甲○○偽裝之「債主的小弟」在桃園市○○區○○
    街00○0號萊爾富便利商店桃竹店見面，待二人見面後，甲○○
    由A女之外貌及學生身份，主觀上誤認A女為14歲以上未滿18
    歲之少年，即由甲○○騎乘車號000-0000號普通重型機車搭載
    A女至桃園市○○區○○路000巷000號之新莊國小1樓女廁內，不
    顧A女已明確口頭表示「我不要」，並以反抗推開等方式表
    達不願與其發生性行為之意思，仍違反A女之意願，徒手撫
    摸A女之胸部、下體，並將其手指插入A女之陰道，再將其陰
    莖插入A女之口腔，以此方式對A女為強制性交1次得逞。
  ㈡甲○○再於109年6月27日下午2時許起，以「白翔威」之身分使
    用上開帳號「superangry3064」向A女稱其又積欠債主1億元
    債務，再佯裝為「債主的小弟」使用上開帳號向A女稱「白
    翔威」積欠其1億元債務，要求A女與「債主的小弟」發生性
    行為以抵償債務，且將額外給予「白翔威」500萬元報酬，
    並對A女恫稱：「只要妳每個禮拜讓我爽，我就讓他每個月
    領薪水不用還我錢」、「那妳知道，我準備要抓妳嗎？」、
    「我是想把妳弄死啊，所以當初我請他轉達給妳，讓我爽一
    次，我就放過你們兩個」等語，使A女心生畏懼，允諾於109
    年7月19日下午2時11分，與甲○○偽裝之「債主的小弟」在上
    址萊爾富便利商店桃竹店見面，待二人見面後，甲○○即騎乘
    上開機車搭載A女至其位於桃園市○○區○○路00巷00號5樓之住
    所房間內，不顧A女已明確口頭表示「我不要」，並以反抗
    推開等方式表達不願與其發生性行為之意思，仍違反A女之
    意願，將其2根手指插入A女之陰道內，再將其陰莖插入A女
    之口腔，以此方式對A女為強制性交1次得逞
二、案經A女及A女之父代號AE000-A109327B（真實姓名年籍詳卷
    ，下稱B男）訴由桃園市政府警察局蘆竹分局報告臺灣桃園
    地方檢察署檢察官偵查起訴。
    理    由
壹、程序部分：
一、按現役軍人非戰時犯下列之罪者，依刑事訴訟法追訴、處罰
    ：㈠陸海空軍刑法第44條至第46條及第76條第1項。㈡前款以
    外陸海空軍刑法或其特別法之罪。軍事審判法第1條第2項定
    有明文。現役軍人之犯罪，除犯軍法應受軍事裁判者外，仍
    應依刑事訴訟法追訴、處罰，刑事訴訟法第1條第2項亦有明
    文。次按現役軍人犯刑法妨害性自主罪章之罪，除本法另有
    規定外，依各該規定處罰；前項各罪，特別法另有規定者，
    從其規定，陸海空軍刑法第76條第1項第7款、第2項定有明
    文。查被告甲○○於104年7月15日至109年8月4日止為現役軍
    人，有全戶戶籍資料（完整姓名）查詢結果、戶役政資訊網
    站查詢-個人兵籍資料、桃園市後備指揮部109年11月17日後
    桃園管字第1090021017號函在卷可稽（偵卷第19-20、149頁
    ，本院卷二第105頁），然現時並非政府依法宣布之戰時，
    且被告本案所犯係兒童及少年福利與權益保障法第112 條第
    1 項前段、刑法第221 條第1 項之成年人故意對少年犯強制
    性交罪，屬陸海空軍刑法第76條第1 項第7 款所規定刑法妨
    害性自主罪章之罪，依軍事審判法第1 條第2 項第1 款規定
    ，應依刑事訴訟法規定追訴、處罰，本院自有審判權，合先
    敘明。
二、本判決所引用為判斷基礎之下列證據，關於傳聞供述證據，
    檢察官、被告及辯護人於審判程序中均同意作為證據使用（
    本院卷二第36頁），本院審酌該等證據作成時情況，並無違
    法或不當取證，亦無顯不可信，而認為適當，均有證據能力
    ；非供述證據，均依法定程序取得，經合法調查程序，與待
    證事實間復具相當關聯性，無不得為證據情形，依同法第15
    8條之4規定反面解釋，亦具證據能力。
貳、實體部分：
一、認定犯罪事實所憑之證據及理由：
　　上開犯罪事實，業據被告於本院準備程序及審理時坦承不諱
    （本院卷二第35、92頁），核與證人即告訴人A女及B男於警
    詢、偵訊及本院審理時指述情節相符（偵卷第25-33、139-1
    43頁，本院卷二第76-88頁），並有告訴人A女手繪被告住所
    格局圖、車輛詳細資料報表、監視器錄影截圖、臉書名稱甲
    ○○網頁截圖、告訴人A女手機內INSTAGRAM對話紀錄截圖、被
    告手機內INSTAGRAM頁面截圖在卷可稽（偵卷第35、39-97、
    115頁，偵查不公開卷第19頁），綜合上開各項補強證據，
    足認被告之前揭任意性自白，確與事實相符，值堪採信。本
    案事證明確，被告之犯行堪予認定。
二、論罪科刑：
  ㈠按兒童及少年福利與權益保障法第112 條第1 項其中成年人
    故意對少年犯罪之規定，係對被害人為少年之特殊要件予以
    加重處罰，乃就犯罪類型變更之個別犯罪行為予以加重，屬
    刑法分則加重之性質，成為另一獨立之罪名（最高法院101
    年度台上字第5070號判決意旨參照）。查被告於本案犯罪事
    實一㈠㈡時均為已滿20歲之成年人，告訴人A女於犯罪事實一㈠
    時已滿13歲、犯罪事實一㈡時已滿15歲，為未滿18歲之少年
    ，有被告及告訴人A 女之全戶戶籍資料（完整姓名）查詢結
    果及代號與真實姓名對照表在卷可稽（偵卷第19-20頁，偵
    查不開卷第3-6頁）。而被告主觀上認告訴人A 女於本案犯
    罪事實一㈠㈡時均為14歲以上未滿18歲之少年，業據被告於本
    院審理時所自承（本院卷二第94頁），並有告訴人A女手機
    內INSTAGRAM對話紀錄在卷可稽（偵卷第67頁）。是核被告
    所為，係犯陸海空軍刑法第76條第1項第7款、兒童及少年福
    利與權益保障法第112條第1項前段、刑法第221條第1項之現
    役軍人成年人故意對少年犯強制性交罪（共2罪）。公訴意
    旨漏未敘及兒童及少年福利與權益保障法第112 條第1 項前
    段之前開刑法分則加重事由，容有誤會，惟因基本社會事實
    相同，本院亦於訊問時向被告諭知此部分涉犯罪名（本院卷
    二第94頁），賦予答辯機會，無礙被告防禦權之行使，爰依
    刑事訴訟法第300條變更此部分起訴法條。又公訴意旨漏未
    論及陸海空軍刑法之罪，容有未洽，應予補充
　㈡被告於犯罪事實一㈠㈡時先、後以手指及陰莖插入告訴人A女之
    陰道及口腔，係基於同一強制性交之犯意，於密接之時間，
    相同地點，接續實施之數個舉動，彼此之獨立性極為薄弱，
    依一般社會健全觀念，在時間差距上難以強行分開，於刑法
    評價上，均係侵害同一被害人之相同法益，各僅論以接續犯
    1罪。被告於犯罪事實一㈠時對告訴人A女為強制性交過程中
    ，所為撫摸告訴人A女之胸部及下體之強制猥褻行為，應為
    強制性交行為所吸收，不另論罪。被告上開所犯2罪間，犯
    意各別，行為互殊，應予分論併罰。
　㈢被告於案發時係20歲成年人，且其主觀上認為告訴人A 女於
    本案2次行為時均為14歲以上未滿18歲之少年，而對A 女犯
    強制性交罪，故被告所犯上開2罪均應依上開兒童及少年福
    利與權益保障法第112 條第1 項前段規定加重其刑。
  ㈣按刑事審判旨在實現刑罰權之分配的正義，故法院對有罪被
    告之科刑，應符合罪刑相當之原則，使輕重得宜，罰當其罪
    ，以契合社會之法律感情，此所以刑法第57條明定科刑時應
    審酌一切情狀，尤應注意該條所列10款事項以為科刑輕重之
    標準，並於同法第59條賦予法院以裁量權，如認「犯罪之情
    狀可憫恕，認科以最低度刑仍嫌過重者」，得酌量減輕其刑
    ，俾使法院就個案之量刑，能斟酌至當；又刑法第59條規定
    犯罪之情狀可憫恕者，得酌減其刑。其所謂「犯罪之情狀」
    ，與同法第57條規定科刑時應審酌之一切情狀，並非有截然
    不同之領域，於裁判上酌減其刑時，應就犯罪之一切情狀，
    予以全盤考量，審酌其犯罪有無可憫恕之事由（即有無特殊
    之原因及環境，在客觀上足以引起一般同情，以及宣告法定
    最低度刑，是否猶嫌過重等），以為判斷（最高法院95年度
    台上字第6157號、98年度台上字第3926號判決意旨參照）。
    又刑法第221條第1 項強制性交罪之法定刑為3 年以上10年
    以下有期徒刑之刑，經依兒童及少年福利與權益保障法第11
    2 條第1項前段規定加重其刑後，最低法定刑為有期徒刑3 
    年1 月（臺灣高等法院暨所屬法院99年法律座談會刑事類提
    案第19號法律問題研討結果參照），然同犯該罪之人之行為
    態樣、犯罪情節不盡相同，所設之法定最低本刑卻相同，難
    謂不重，自得依個案情節考量是否有可憫恕之處，適用刑法
    第59條之規定酌量減輕其刑，期使個案裁判之量刑，能斟酌
    至當，符合罪刑相當原則及比例、平等原則。查被告於本院
    111年1月27日審理期日與告訴人A女及B男達成調解，並已賠
    償損害，有調解筆錄在卷可佐（本院卷二第99頁），且告訴
    人A女就被告之量刑表示：應該判怎樣就判怎樣等意見、告
    訴人B男就被告之量刑表示：因為已經和解，所以沒有意見
    （本院卷二第88-89頁）。而被告並無任何刑事前科紀錄，
    有臺灣高等法院被告前案紀錄表可憑，素行良好，且於案發
    時為職業軍人，現已退役而有正當工作，對於社會非無貢獻
    ，加以被告並於本院準備程序及審理時均坦白承認犯行，多
    次表示悔過，深具悔悟，且行為時正值20餘歲，日後猶有可
    為，如遽令其入監執行，恐使其與社會隔絕，難以歸復社會
    。本院綜合上情，認被告客觀犯罪情節及主觀惡性與一般性
    侵犯罪不同，且其犯後態度良好，有積極彌補所為過錯之行
    為，本案量處被告法定最低本刑3年1月以上有期徒刑，實屬
    過苛，在客觀上足以引起一般性同情，而有情輕法重或情堪
    憫恕之情事，故就被告所犯犯罪事實一㈠㈡之罪，均適用刑法
    第59條規定減輕其刑，並依法先加重後減輕之。
  ㈤爰審酌被告為一己私慾，不顧他人性自主之決定權，以違反
    告訴人A女意願之方式對其為性交，造成告訴人A 女無可抹
    滅之傷痛，致使告訴人A女之身心受創，所為實不可取，惟
    本院念及被告始終坦承犯行，且與告訴人A女及B男達成調解
    ，告訴人A女、B男均就量刑表示無意見等情，足認被告深具
    悔悟之心，兼衡被告前無任何刑事前科紀錄，素行尚佳，並
    考量被告乃一時衝動之犯罪動機、滿足性慾之犯罪目的、犯
    罪手段、所生危害、自述高中畢業之智識程度、小康之家庭
    經濟狀況及檢察官、A女、B男及被告就量刑輕重所表示之意
    見等一切情狀，分別量處如主文所示之刑並定應執行之刑。
  ㈥緩刑之宣告
　⒈被告未曾因故意犯罪受有期徒刑宣告之犯罪前科，有臺灣高
    等法院被告前案紀錄表附卷可稽，其因一時衝動而未及思慮
    周全，致罹刑章，然其犯後已坦承犯行，並與告訴人A女及B
    男達成調解，告訴人A女、B男均就量刑表示無意見，業如上
    述，堪信其經此科刑教訓，應已知警惕而無再犯之虞，應因
    認被告所受刑之宣告，以暫不執行為適當，爰依刑法第74條
    第1 項第1 款規定，宣告緩刑5年。另為促使被告日後能重
    視法紀，導正其偏差行為，本院認應併課予被告一定條件之
    緩刑負擔，令其能從中深切記取教訓而警惕自省，藉資作為
    自身經驗之銘刻，爰併依刑法第74條第2項第5款、第8款規
    定，命被告應於本判決確定後4年內，向檢察官指定之政府
    機關、政府機構、行政法人、社區或其他符合公益目的之機
    構或團體，提供200小時之義務勞務，及接受法治教育課程1
    0小時，並依刑法第93條第1項第1款規定，宣告於前揭緩刑
    期間付保護管束，以期發揮附條件緩刑宣告之制度功能。
　⒉按行為後法律有變更者，適用行為時之法律。但行為後之法
    律有利於行為人者，適用最有利於行為人之法律。沒收、非
    拘束人身自由之保安處分適用裁判時之法律，刑法第2 條第
    1 、2 項分別定有明文。保護管束非屬拘束人身自由之保安
    處分（最高法院96年度台上字第6416號、96年度台非字第16
    1號判決意旨參照），依上開規定，自應適用裁判時之法律
    。被告於犯罪事實一㈠行為後，兒童及少年福利與權益保障
    法於108 年4月24日增訂第112 條之1 之規定，並於同年月2
    6日生效施行，該條第1 、2 項分別規定：「成年人故意對
    兒童及少年犯兒童及少年性剝削防制條例、刑法妨害性自主
    罪章、殺人罪章及傷害罪章之罪而受緩刑宣告者，在緩刑期
    內應付保護管束。」「法院為前項宣告時，得委託專業人員
    、團體、機構評估，除顯無必要者外，應命被告於付保護管
    束期間內，遵守下列一款或數款事項：一、禁止對兒童及少
    年實施特定不法侵害之行為。二、完成加害人處遇計畫。三
    、其他保護被害人之事項」。本案被告犯成年人故意對少年
    犯強制性交之罪而受緩刑宣告，揆諸前開說明，應適用裁判
    時之法律即兒童及少年福利與權益保障法第112 條之1 第1 
    項之規定，諭知被告於緩刑期間付保護管束，並依同條第2 
    項第1 款禁止被告對告訴人A女實施性侵害之行為。
　⒊上揭附條件緩刑及命被告於保護管束期間禁止對告訴人A女實
    施性侵害之行為部分，均係屬本件緩刑宣告之附帶負擔，若
    被告有違反上開所定負擔情節重大者，檢察官得依刑法第75
    條之1 第1 項第4 款、兒童及少年福利與權益保障法第112 
    條之1 第6 項聲請撤銷緩刑，附此敘明。
據上論斷，應依刑事訴訟法第1條第2項、第299條第1項前段、第
300條，軍事審判法第1條第2項第1款，判決如主文。
本案經檢察官乙○○提起公訴，檢察官劉建良到庭執行職務。
中　　華　　民　　國　　111 　年　　3 　　月　　 4　　日
                  刑事第十一庭  審判長法  官  潘政宏
　　　　　　　　　　　　　　　　　　  法  官  蔡旻穎
　　　　　　　　　　　　　　　　　　  法  官  林育駿
以上正本證明與原本無異。
如不服本判決應於收受判決後20日內向本院提出上訴書狀，並應
敘述具體理由。其未敘述上訴理由者，應於上訴期間屆滿後20日
內向本院補提理由書(均須按他造當事人之人數附繕本)「切勿逕
送上級法院」。 

　　　　　　　　　　　　　　　        書記官　翁珮華
中　　華　　民　　國　　111 　年　　3 　　月　　4 　　日
附錄本案論罪科刑法條：
中華民國刑法第221條
（強制性交罪）
對於男女以強暴、脅迫、恐嚇、催眠術或其他違反其意願之方法
而為性交者，處3年以上10年以下有期徒刑。
前項之未遂犯罰之。
兒童及少年性剝削防制條例第11條
性剝削案件之證人、被害人、檢舉人、告發人或告訴人，除依本
條例規定保護外，經檢察官或法官認有必要者，得準用證人保護
法第4條至第14條、第15條第2項、第20條及第21條規定。
陸海空軍刑法第76條
（戰時從重處罰）
現役軍人犯刑法下列之罪者，除本法另有規定外，依各該規定處
罰：
一、外患罪章第109條至第112條之罪。
二、瀆職罪章。
三、故意犯公共危險罪章第173條至第177條、第185條之1、第18
    5條之2、第185條之4、第190條之1或第191條之1之罪。
四、偽造文書印文罪章關於公文書、公印文之罪。
五、殺人罪章。
六、傷害罪章第277條第2項、第278條第2項之罪。
七、妨害性自主罪章。
八、在營區、艦艇或其他軍事處所、建築物所犯之竊盜罪。
九、搶奪強盜及海盜罪章。
十、恐嚇及擄人勒贖罪章。
前項各罪，特別法另有規定者，從其規定。
戰時犯前二項之罪者，得加重其刑至二分之一。